【裁判字號】    92,簡上,94
【裁判日期】    920619
【裁判案由】    恐嚇
【裁判全文】
臺灣臺北地方法院刑事判決                          九十二年度簡上字第九四號
    上  訴  人  臺灣臺北地方法院檢察署檢察官
    被      告  乙○○
右上訴人因恐嚇案件，不服本院中華民國九十二年一月二十二日刑事簡易判決（九十
二年度簡字第七七號，聲請案號：臺灣臺北地方法院檢察署九十一年度偵字第二二
七號），提起上訴，本院管轄第二審之合議庭判決如左：
    主  文
上訴駁回。
    事  實
一、緣甲○○○因受僱為乙○○孫女之保母，兩人因此結識，詎料乙○○與甲○○○
    因細故發生爭執後，即心生不滿，於民國九十一年三月底某日，撥打甲○○○住
    處電話及行動電話，向其嚇稱：「不要太得意，我會找你算帳，…，給你撞的走
    沒路，整家全部死光光」等語，以加害生命之事恐嚇甲○○○，致生危害於甲○
    ○○之安全。
二、案經被害人甲○○○訴由臺北縣政府警察局新店分局報請台灣台北地方法院檢察
    署檢察官聲請以簡易判決處刑。
    理  由
一、訊之上訴人即被告乙○○，對於右揭事實於本院審理中坦承不諱，核與告訴人甲
    ○○○於警訊、偵查及本院訊問時之指訴情節相符，並有錄音帶暨其譯文各一份
    在卷足憑，足認被告之自白與事實相符，本件事證明確，被告犯行堪以認定，應
    依法論科。
二、核被告所為，係犯刑法第三百零五條之恐嚇罪；原審審酌被告犯罪情節及方法等
    一切情狀，依刑事訴訟法第四百四十九條第一項前段、第三項，刑法第三百零五
    條，第四十一條第一項前段，罰金罰鍰提高標準條例第一條前段、第二條之規定
    ，量處其拘役十日，如易科罰金，以三百元折算一日，其認事用法，均無違誤，
    上訴人雖以量刑過輕為由提起上訴，惟查：關於刑之量定，係實體法上賦予法院
    得為自由裁量之事項，倘其未有逾越法律所規定之範圍，或濫用其權限，即不得
    任意指為違法（最高法院七十五年台上字第七Ｏ三三號判例參見）；本件上訴人
    係依據告訴人林王玉鳳之請求，以原審未衡量被告乙○○曾打電話給友人，自稱
    她是伊先生外面在一起的女人，且手上握有借據、支票，告訴人是伊孫女之奶媽
    ，竟破壞伊家庭，傷害伊如此深云云，因認原審處被告拘役十日，如易科罰金以
    三百元折算壹日，指摘原判決量刑過輕不當。然按，刑法第三百零五條第一項之
    恐嚇罪，其法定刑得處二年以下有期徒刑或拘役或三百元以下罰金，原審於法定
    刑內量處被告拘役十日，其量刑在原審裁量權限之內；且參諸告訴人指述被告破
    壞其家庭云云，尚乏積極明確之證據以資證明，且與本案之犯行並無直接關聯，
    告訴人所舉此部分之事實，顯屬無據。此外，公訴人既未指明原審判決有何濫用
    裁量權或逾越裁量範圍之情事，而泛指原審量刑過輕為不當，即無理由；本院審
    酌被告前未曾受有期徒刑之宣告，素行尚稱良好、犯罪之情節、及犯後坦承犯行
    之態度等情，認原審量刑尚屬妥適，上訴意旨非有理由，應予駁回。
據上論斷，應依刑事訴訟法第四百五十五條之一第三項、第三百六十八條，判決如主
文。
本案經檢察官林秀濤到庭執行職務
中     華      民      國      九十二     年      六      月    十九    日
                                      臺灣臺北地方法院刑事第九庭
                                          審判長  法  官  薛  中  興
                                                  法  官  沈  君  玲
                                                  法  官  吳  佳  薇
右正本證明與原本無異。
不得上訴。
                                                  書記官  許  博  為
中      華      民      國    九十二    年     六     月    十九    日
適用法條：
中華民國刑法第三百零五條
 (恐嚇危害安全罪)
以加害生命、身體、自由、名譽、財產之事，恐嚇他人致生危害於安全者
，處二年以下有期徒刑、拘役或三百元以下罰金。


司法院資訊處製作；財團法人民間司法改革基金會備份。
